臺灣嘉義地方法院刑事判決　　　　　　　　　　　　　　九十年度訴字第六二二號
　　公　訴　人　臺灣嘉義地方法院檢察署檢察官
　　被　　　告　丙○○
　　指定辯護人　本　院　公設辯護人　丁○○
　　被　　　告　甲○○
　　選任辯護人　蔡碧仲
　　　　　　　　汪玉蓮
　　　　　　　　楊瓊雅
　　被　　　告　乙○○
　　指定辯護人　本　院　公設辯護人　丁○○
右列被告等因毒品危害防制條例案件，經檢察官提起公訴（九十年度偵字第四九八一
號），本院判決如左：
    主  文
丙○○、甲○○、乙○○共同販賣第二級毒品，均處有期徒刑柒年貳月。扣案之第二
級毒品安非他命貳包（分別淨重零點貳壹公克，包裝重零點壹玖公克；淨重零點貳伍
公克，包裝重零點壹玖公克）及販賣第二級毒品所得新臺幣壹仟元均沒收。
    事  實
一、丙○○、甲○○與乙○○三人均有施用第二級毒品安非他命之犯行，而分別經法
    院裁定觀察、勒戒。民國九十年七月二十五日二十時許，丙○○與乙○○在甲○○嘉義縣水上鄉國姓村三界埔一二三號住處時，適邱永信撥打丙○○00000
    00000號行動電話，向丙○○表示欲購買新臺幣（下同）一千元之安非他命
    ，丙○○遂提議甲○○與乙○○，先出資一千元共同向綽號「小胖」（起訴書誤
    載「阿九」）不詳姓名之成年男子購買安非他命二小包，再從中抽取一小包供三
    人施用。三人竟共同基於販賣安非他命圖利之犯意聯絡，由丙○○與乙○○各出
    資三百五十元，甲○○出資三百元後，由甲○○以丙○○上開行動電話，撥打綽
    號「小胖」男子之0000000000及0000000000號行動電話，
    表示購買一千元之安非他命二小包，雙方約定在嘉義縣竹崎鄉○○村○○街給付
    價金及安非他命後，由乙○○駕駛車號ＨＩ─七七六六號自小客車，右前座搭載
    甲○○，後座右側搭載丙○○，於同日二十一時三十分許，至嘉義縣竹崎鄉○○
    村○○街○○道路旁，綽號「小胖」男子令一不詳姓名之成年男子將安非他命二
    小包（每包約重○．一公克）交予丙○○，丙○○則將一千元交予該不詳姓名男
    子完成交易。丙○○旋即打電話與邱永信約在嘉義市○○路三十六之一號萬樂福
    便利商店前交易，三人駕車於同日二十二時許抵達「萬樂福便利商店」後，邱永
    信先將一千元交予丙○○，丙○○正欲將安非他命一包交予邱永信時，因警員前
    來，丙○○見狀即將安非他命一包丟棄於路邊。嗣經警當場查獲，並於乙○○駕
    駛車號ＨＩ─七七六六號自小客車內查獲另一包安非他命及一千元，復於萬樂福
    便利商店前路旁查獲遭丙○○丟棄之甲基安非他命一包。
二、案經嘉義市警察局移送臺灣嘉義地方法院檢察署檢察官偵查起訴。
    理  由
一、訊據被告丙○○、甲○○、乙○○均承認有共同出資，向綽號「小胖」之男子購
    買安非他命之事實，惟均矢口否認販賣第二級毒品安非他命之犯行，被告丙○○
    辯稱：扣案之安非他命二包，其中一包是被告三人共同出資向「小胖」的男子購
    得，另一包則是自己要施用。其有告訴邱永信說是否能買到安非他命不能確定，
    在萬樂福便利商店是要還邱永信一千元，並未交付安非他命予邱永信云云；被告
    甲○○辯稱：在車上為警查獲之安非他命，是伊與乙○○要一起施用。伊不認識
    邱永信，當時坐在車上，不知丙○○要販賣安非他命予邱永信云云；被告乙○○
    辯稱：共同出資是要一起施用安非他命，非要販賣。車上查獲之安非他命是要與
    甲○○一起施用。亦不認識邱永信，當時僅係將車子開過去，不知丙○○要販賣
    安非他命給邱永信云云。
二、經查：
（一）被告丙○○、甲○○、乙○○等三人，於九十年七月二十五日二十時許，在甲○○住處，丙○○接獲邱永信欲買安非他命之電話後，決定由被告三人共同出
      資購買安非他命，並從中抽取少量安非他命作為酬勞之事實，業據：
    被告丙○○於警訊時供稱：「（問：邱永信是何時連絡你要購買安非他命？）
      是於九十年七月二十五日二十時許，邱永信打行動電話0000000000
      號，稱要購買一千元之安非他命，所以我即與在旁許宏全與乙○○三人共同商
      量後，即答應邱永信要他等一下再連絡。復由甲○○以我的行動撥給綽號『阿
      久』（應為「小胖」，詳後述）之男子行動電話0000000000、00
      00000000號，連絡後再向綽號『阿久』買一千元之安非他命二小包。
      我們三人再從中拿少量安非他命作為酬勞，所以警方查獲之際有一小包安非他
      命是要交給邱永信，另一小包即為我們三人要作酬勞的安非他命」等語（詳警
      卷第九頁）。「（問：你們三人是何人提議要販賣安非他命給邱永信？）是我
      有販賣之對象『邱永信』，而甲○○有毒品之來源，且由乙○○有汽車（交通
      工具），經我提議後，有甲○○及乙○○默許（答應）後，才由我三人共同合
      資一千元（各出資三百五十元）向綽號『阿久』之男子購得後，再由我們三人
      轉售給邱永信的」等語（詳警卷第九頁背面）；復於偵查中供稱：「（問：賣
      安非他命有何好處？）我與甲○○、乙○○從中抽取一小包共同吸用，車上查
      扣的就是我們押取的」，「（問：邱永何時向你買安非他命？）九十年七月二
      十五日晚上八點，邱永信打我的0000000000行動電話，說要買一千
      元的安非他命，我當時與乙○○在甲○○家，甲○○拿我的手機打電話給阿久
      買安非他命，我們到竹崎鄉○○村○○○街交易，隨即我們就到萬樂福超商將
      安非他命賣給邱永信」等語（詳偵查卷第十六頁）。
    被告甲○○於警訊時供稱：「丙○○出資三百五十元，乙○○出資三百五十元
      ，我出資三百元，以一千元之價格，向毒販上盤購買安非他命共二小包每包重
      ○．○一公克」，「（問：邱永信於何時何地向你們三人購買毒品？經過情形
      如何？）邱永信與丙○○較熟識，九十年七月二十五日二十時許，丙○○、乙○○皆在我家時，丙○○接獲邱永信打來之電話，稱要購買安非他命，丙○○
      即提議由我及乙○○共三人先行出資一千元，向毒販上盤買得一千元之安非他
      命，再轉賣給邱永信，我及乙○○應允之後，我們三人向毒販上盤買得安非他
      命二小包重○．○二公克，事後丙○○就約邱永信在嘉義市○○路、玉山路口
      交易，時間為九十年七月二十五日二十二時許」，「我們三人只準備將一小包
      安非他命重○．○一公克交給邱永信，賣價為一千元。另一包重○．○一公克
      之安非他命是我們從中抽取之獲利，我們欲供自己施用」（詳警卷第二十一頁
      ）；及於偵查中供稱：「邱永信在九十年七月二十五日二十時打電話給丙○○
      ，當時丙○○與乙○○都在我家。邱永信向丙○○說要買安非他命，丙○○就
      提議我與乙○○先出資一千元向阿久買安非他命，我本身出三百元，丙○○與
      乙○○各出資三百五十元」，「（問：何時向阿久購買安非他命？）九十年七
      月二十五日晚上九點，我拿丙○○行動電話打阿久的行動電話0000000
      000、0000000000號，說要買安非他命一千元，由乙○○開車載
      我們二人去竹崎鄉○○村○○○街，阿久另外打電話說他會派一個男子拿安非
      他命給我們，我們到達時，該男子已在現場，將安非他命二小包交給丙○○，
      丙○○則將一千元交付」等語（詳偵查卷第十三頁背面），「（問：販賣安非
      他命有何代價？）我們三人都有吸食安非他命，從中抽取一小包，三人一起吸
      」，「（問：丙○○賣安非他命，你們二人都有同意？）我們有同意」等語（
      詳偵查卷第十四頁）
    被告乙○○於警訊時供稱：「（問：你們如何販賣安非他命毒品予邱永信，經
      過情形如何？）是於九十年七月二十五日二十時許，我與丙○○、甲○○三人
      正從甲○○家中外出時，丙○○接獲綽號『阿信』之邱永信來電指稱有沒有貨
      ，要一千元價格安非他命毒品，但丙○○有沒有答應『阿信』我不知道。但事
      後我們一同到嘉義市○○路靠近興業西路某處，因丙○○一人下車去找『阿信
      』，經丙○○上車告知說他朋友『阿信』要買安非他命毒品，價格一千元時，
      即由我先出資三百五十元，甲○○出資三百元，丙○○出資三百五十元，合資
      共一千元後，由甲○○打電話給綽號『阿久』之人，問他有沒有安非他命毒品
      貨源，要前往購買。經連絡有貨之後，即前往嘉義縣竹崎鄉○○街道十字路口
      等候，有一位陌生人見到我們之後，就在車旁交易安非他命毒品。購得二小包
      安非他命之後，丙○○便打電話連絡綽號『阿信』之人，約在嘉義市○○路與
      玉山路口交易」，「（問：你與丙○○、甲○○合資購買安非他命毒品二小包
      ，轉賣予邱永信如何獲利？）我們只是抽取其中少量安非他命毒品供自己吸食
      ，並沒有獲利」等語（詳警卷第三十一頁）；及於偵查中亦供稱：「是丙○○
      提議向阿久男子買安非他命來賣給邱永信，由我開車載丙○○與甲○○到竹崎
      鄉內埔買安非他命二小包與丙○○各出三百五十元，甲○○出三百元」等語（
      詳偵查卷第十五頁），「（問：賣安非他命有何代價？）抽取部分安非他命，
      大家共同吸食」等語（詳偵查卷第十一頁）。
    綜上被告三人所述如何接獲邱永信電話、如何合資購買安非他命，並決議抽取
      少量安非他命供被告三人施用之情節，互核一致。被告三人於審理中方翻異前
      詞，且三人所辯不符常情【詳後（四）】，足證係事後飾卸之詞。
（二）被告三人於向綽號「小胖」之男子購得安非他命後，如何交付與邱永信之經過
      ，亦據：
    被告丙○○於警訊時供稱：「（問：警方於九十年七月二十五日二十二時，在
      嘉義市○○路與玉山路口萬樂福超商前，當場查獲你與乙○○及甲○○共坐一
      部ＨＩ－七七六六號自小客車，在該自小客車之手煞車下查獲安非他命○．○
      二公克，該安非他命是何人所有？）那安非他命是我和乙○○及甲○○等三人
      共同持有」，「我們三人於九十年七月二十五日二十一時左右，到嘉義縣竹崎
      鄉○○村○○○○路口處，向一位綽號『阿久』之男子所購買的，我們拿了一
      千元向他買那二小包安非他命（○．○二公克）」（詳警卷第二頁背面），「
      （問：警方所查獲之○．○二公克安非他命是何人出錢向『阿久』購買？）由
      我們三人共同出資向他購買」（詳警卷第三頁背面），「（問：邱永信是否有
      將購買安非他命之一千元交給你們了？）邱永信將一千元交給我後（警方於我
      身上起獲一千元即是），但我們還不及將安非他命一包交給邱永信之際，即被
      警方查獲」等語（詳警卷第九頁背面）；及於偵查中供稱：「（問：九十年七
      月二十五日二十二時，與甲○○、乙○○在萬樂福超商賣安非他命一小包給邱
      永信被查獲？）是，但是毒品還沒交給邱永信，警察就來了。我將要交給邱永
      信的安非他命一包丟在地上」，「（扣案一千元何來？）是邱永信給我的，做
      為安非他命的貨款」等語（詳偵查卷第十五頁背面）。
    被告甲○○於警訊時供稱；於偵查中供稱：「（問：你們如何賣給邱永信？）
      我們拿到安非他命後，丙○○就跟邱永信連絡，約在萬樂福便利商店前交易，
      我們三人開車到現場，由丙○○將安非他一小包給邱永信，邱永信就拿一千元
      給丙○○，警察就來了。邱永信就把安非他命一小包丟在地上」等語（詳偵查
      卷第十四頁）。
    被告乙○○於警訊時供稱：「（問：警方於九十年七月二十五日二十二時許，
      在嘉義市○區○○路與玉山路口萬樂福便利商店前當場查獲何人？何物？當時
      情形如何？）當時是丙○○約綽號『阿信』之人要交易安非他命毒品，我與甲○○、丙○○駕駛ＨＩ－七七六六號自小客車至交易地點時，丙○○拿一小包
      安非他命予綽號『阿信』之人時，正被警方查獲。丙○○見警方前來查緝時，
      即將手中安非他命毒品丟棄在路上，警方即從路上及ＨＩ－七七六六號自小客
      車分別查獲安非他命毒品各一小包，同時將我、丙○○、甲○○及邱永信帶回
      派出所偵辦」等語（詳警卷第三十頁背面）；並於偵查中供稱：「丙○○說邱
      永信在萬樂福超商等，我開車載他們拿安非他命去交易，安非他命是丙○○交
      給邱永信，警察就來了」等語（詳偵查卷第十五頁）。
    上開被告三人於警訊及偵查中之供詞，亦與證人邱永信於警訊時陳稱：「我是
      於九十年七月二十五日二十時三十分左右，打綽號『鳳梨』的丙○○所有00
      00000000號行動電話，當時由丙○○本人接聽。我於電話中告訴丙○○我要買一千元的安非他命，於是我們雙方約在嘉義市○○路唱將ＫＴＶ樓下
      見面。當時是丙○○與甲○○、乙○○三人一同駕駛一部白色自小客車前來與
      我見面，我當場交給丙○○一千元，丙○○當場表示需要半小時以後，才能拿
      到安非他命。於是丙○○他們三人就開車離開」，「是丙○○於當日二十一時
      三十分左右，連絡我到嘉義市○○路與博愛路口交貨，於二十二時左右，當丙○○、甲○○、乙○○三人駕駛該部白色自小客車（車號我沒有記）出現在玉
      山路三十六之一號前時，我即前往，而且丙○○即當場交給我一小包安非他命
      （毛重○．○一公克）之後，沒有想到警察就出現。我因害怕，就把安非他命
      丟在地上，而且逃離現場」等語（詳警卷第三十三頁）；於偵查中證稱：「（
      問：如何與丙○○連絡？）我打丙○○的行動電話0000000000」等
      語（詳偵查卷第十六頁背面），「（問：警察在萬樂福超商查獲安非他命一包
      ，是否你丟棄的？）不是，我將一千元交給丙○○，還來不及拿毒品，警察就
      來了，毒品是丙○○丟棄的」等語（詳偵查卷第十八頁背面）；並於本院審理
      中證稱：「（問：你如何通知丙○○的？如何認識？）是經過一位綽號「阿風
      」的介紹，我才認識丙○○，他之前有跟我說他有在調安非他命，在九十年七
      月二十五日晚上八點半左右，我打他之前留給我的行動電話，向他買一千元的
      安非他命，就約在半小時後在上海路唱將ＫＴＶ樓下見面，在那裏丙○○、甲○○、乙○○中，只有丙○○下車，其餘二人在車上我有看到，丙○○告訴我
      半小時後在玉山路那裏等，我在唱將ＫＴＶ樓下就有將錢交給丙○○，在十點
      左右，我就在玉山路三六之一號那裏是一家便利商店，在他要交貨給我的時候
      ，警察就來了」等語（詳本院九十年十一月五日訊問筆錄）情節相符。
（三）另有扣案之安非他命二小包及邱永信交付予被告丙○○之現金一千元可資佐證
      。而扣案之安非他命二包，經本院送法務部調查局檢驗，認為：送驗註明邱
      永信所有結晶一包，經檢驗結果係第二級第八九項毒品甲基安非他命，淨重○
      ．二一公克，包裝重○．一九公克。送驗註明乙○○所有結晶一包，經檢驗
      結果係第二級第八九項毒品甲基安非他命，淨重○．二五公克，包裝重○．一
      九公克之事實，有法務部調查局九十年十二月一日（九○）陸（一）字第九○○七八九九八號檢驗通知書附於本院卷可稽。
（四）被告三人均稱合資向「小胖」買安非他命要一起施用，而為警扣案之二包安非
      他命，其中一包係供當時在車上之甲○○及乙○○施用，另一包則是被告丙○○自己施用云云。惟查被告三人向綽號「小胖」之男子購得一千元之安非他命
      ，被告丙○○係出資三百五十元，被告甲○○及乙○○則合計出資六百五十元
      ，如係三人合資購買欲供己施用，則所購得之安非他命應依所出資金額均分，
      但被告丙○○竟能獨得一包甲基安非他命（淨重○．二一公克，包裝重○．一
      九公克），被告甲○○及乙○○卻只能分享另一包甲基安非他命（淨重○．二
      五公克，包裝重○．一九公克），顯與常情不符。
（五）被告甲○○、乙○○均辯稱不知被告丙○○係要將毒品賣給邱永信云云。惟查
      邱永信打電話給被告丙○○時，被告丙○○與被告乙○○均在被告甲○○住處
      ，業如前述。且被告三人向綽號「小胖」之男子購買安非他命，係由被告甲○○打電話給「小胖」，並由被告乙○○駕駛自小客車搭載被告丙○○及甲○○
      前往交易，並於購得安非他命後，即由被告乙○○駕駛該自小客車搭載被告丙○○、甲○○前往萬樂福便利商店與邱永信交易，則被告甲○○、乙○○於本
      院審理中方辯稱不知當時丙○○是將安非他命賣給邱永信云云，應屬事後卸責
      之詞，均無可採。
（六）被告三人於本院審理中，均供承係向綽號「小胖」之人，而非向綽號「阿久」
      之人購得安非他命之事實，則起訴書載稱係向「阿久」購得云云，應屬誤載。
（七）按共同被告不利於己之陳述，亦為證據之一種，若其所涉及之訴訟客體有數個
      以上時，其裁判之對象（刑罰權之對象）既非同一，則其所述是否與事實相符
      ，得否採為其他共同被告犯罪之證據，仍應分別予以判斷，非可籠統為同一之
      觀察。因是，倘其中之一部分為真實時，應得採為裁判之基礎，非謂其中有一
      部分與事實不符，即認全部均屬無可採取，最高法院七十三年台上字第五八七
      四號判例可資參照。被告三人雖於警、偵訊時均供稱係向綽號「阿久」之男子
      購買安非他命，而於審理中改稱係向綽號「小胖」之男子購買，此部分被告三
      人自白向「阿久」購買安非他命之事實，固不足採信，惟被告三人如何出資、
      如何約定就邱永信所買一千元之安非他命中，抽取少量安非他命以供己施用之
      事實，並參酌證人邱永信之證詞，互核一致，此部分被告三人於警、偵訊自白
      販賣安非他命予邱永信之自白即足採信。
（八）參諸安非他命來源不易，且近年安非他命危害社會日益嚴重，治安機關對查緝
      販賣及施用安非他命等工作，無不嚴加執行，各傳播媒體對政府大力掃毒之決
  心亦再三報導，設若無利可圖，衡情一般持有安非他命之人當無輕易將持有安
      非他命轉讓他人而甘冒於再次向他人購買時，而有被查獲移送危險之理﹖況本
      件被告三人係因證人邱永信撥打丙○○行動電話，向丙○○表示欲購買一千元
      之安非他命，丙○○遂提議甲○○與乙○○，先出資一千元共同向綽號「小胖
      」之不詳姓名之成年男子購買安非他命二小包，再從中抽取一小包供三人施用
      ，益證被告三人有營利意圖甚明。
（九）至被告甲○○以扣案之在地上查獲之安非他命，究係邱永信或被告丙○○丟於
      地上之情，證人邱永信在警、偵訊中證詞不一。惟本件係被告丙○○將安非他
      命交付證人邱永信時，為警查獲，當時係在被告丙○○抑證人邱永信手中丟棄
      ，不惟證人邱永信於警、偵訊中證述不一，被告丙○○亦未能明白供述。且按
      販賣毒品罪，並不以販入之後復行賣出為構成要件，苟以營利為目的，將毒品
      販入或將之賣出，有一於此，其犯罪即經完成（最高法院八十八年度台上字第
      三八九八號刑事判決參照）。則被告丙○○是否有將安非他命一包交付證人邱
      永信，即非所問。
（十）綜上所述，被告三人販賣安非他命予邱永信之事實已堪認定，渠等辯解顯係卸
      責之詞，均不足採信，本件事證明確，被告犯行洵堪認定。
二、按販賣毒品罪，並不以販入之後復行賣出為構成要件，苟以營利為目的，將毒品
    販入或將之賣出，有一於此，其犯罪即經完成。是核被告三人所為，均係犯毒品
    危害防制條例第四條第二項之販賣毒品罪。其持有毒品之低度行為，為販賣毒品
    之高度行為所吸收，不另論罪。公訴人以被告三人所為，係犯販賣毒品未遂罪，
    尚有未洽。爰審酌被告三人均曾因違反毒品危害防制條例而接受觀察、勒戒，素
    行不佳，彼等販賣安非他命予他人施用，不僅戕害施用者之身心，且益滋生犯罪
    ，及所販賣毒品之數量尚少，與彼等品行、生活狀況、智識程度、犯罪後態度等
    一切情狀，分別量處如主文所示之刑。
三、扣案之安非他命二包（一包送驗註明邱永信所有結晶一包，經檢驗結果係第二級
    第八九項毒品甲基安非他命，淨重○．二一公克，包裝重○．一九公克；另一包
    送驗註明乙○○所有結晶一包，經檢驗結果係第二級第八九項毒品甲基安非他命
    ，淨重○．二五公克，包裝重○．一九公克）係毒品甲基安非他命，已如前述，
    應依毒品危害防制條例第十八條第一項沒收銷燬之。被告三人販賣安非他命所得
    共計一千元，依毒品危害防制條例第十九條第一項之規定沒收之。
據上論斷，應依刑事訴訟法第二百九十九條第一項前段，毒品危害防制條例第四條第
二項、第十八條第一項前段、第十九條第一項，刑法第十一條前段、二十八條判決如
主文。
本案經檢察官陳昭廷到庭執行職務
中    華    民    國      九十一      年      四      月      廿五      日
                              臺灣嘉義地方法院刑事第三庭
                                  法  官  張  育  彰
右正本證明與原本無異。
如不服本判決，應於判決送達後十日內向本院提出上訴狀( 應附繕本 )。
中    華    民    國      九十一      年      四      月      廿五      日
                                  書記官  馮  澤  文
附錄本件論罪科刑之法條：
毒品危害防制條例第四條第二項
製造、運輸、販賣第二級毒品者，處無期徒刑或七年以上有期徒刑，得併科新台幣七
百萬元以下罰金。
